【裁判字號】    90,易,843
【裁判日期】    900924
【裁判案由】    違反電信法
【裁判全文】
臺灣桃園地方法院刑事判決                            九十年度易字第八四三號
    公  訴  人  臺灣桃園地方法院檢察署檢察官
    被      告  甲○○
右列被告等因違反電信法案件，經檢察官提起公訴（九十年度偵字第二四九四號），
本院判決如左：
    主  文
甲○○共同違反無線電頻率、電功率、發射方式及電台識別呼號等有關電波監理業務
，由交通部統籌管理，非經核准不得使用之規定，擅自使用無線電頻率未干擾無線電
波之合法使用，處拘役參拾日，併科罰金新台幣陸萬元，拘役如易科罰金，罰金如易
服勞役均以銀元參佰元即新台幣玖佰元折算壹日。扣案如附表所示之電信器材沒收。
    事  實
一、甲○○、乙○○（另已審結）明知無線電頻率、電功率、發射方式及電台識別呼
    號等有關電波監理業務，均由交通部統籌管理，非經核准不得使用之規定，竟未
    經交通部核准，基於犯意聯絡，先於民國八十八年間在桃園縣山鄉○○路三十號
    四樓及頂樓，架設廣播電台用之天線及調頻發射機等器材設備，在桃園市○○路
    一七二號十二樓及頂樓成立播音室，設置超高頻發射機，使用調頻九十四點九兆
    赫（頻率介於九千赫至三百赫之間），經營臺呼「先鋒」之非法廣播電台，繼而
    基於概括之犯意，連續使用無線電頻率，販售健康枕頭。迄於八十九年九月六日
    ，為警分別於以上二址查獲，於桃園市上址扣得如附表一所示之電信器材，、於
    桃園龜山鄉上址扣得如附表編號九至編號十八所示之電信器材。
二、案經台北縣警察局三峽分局報請台灣桃園地方法院檢察署檢察官偵查起訴。
    理  由
一、右揭事實，訊據被告黃明昆矢口否認，辯稱上開兩處所係借乙○○使用，不知乙
    ○○用來經營電台云云，惟右揭事實，業據同案共犯被告乙○○供承在卷，且電
    台使用之錄音帶復為被告甲○○所提供，為被告甲○○所自承，此外復有如主文
    所示之等物扣案可稽，堪認前揭電台確為被告甲○○與乙○○共同所經營，不容
    其空言否認。又被告所使用之無線電頻率，並未干擾無線電波之合法使用，則經
    交通部電信總局查明在案，有該局九十年二月一日電信北九十字第五００二０六
    〡０號函在卷可稽，是被告之犯行事證明確，堪以認定。
二、核被告黃明昆未經交通部核准，使用無線電頻率、電功率、發射方式及電台識別
    呼號等有關電波監理業務，違反電信法第四十八條第一項規定，擅自使用無線電
    頻率未干擾無線電波之合法使用之所為，係犯電信法第五十八條第三項之罪。其
    與乙○○就上開犯行有犯意聯絡、行為分擔，為共同正犯。爰審酌被告甲○○犯
    罪時間雖不可謂不長，然對電信管理所造成實害並非至鉅，犯後態度良好等一切
    情狀，量處如主文所示之刑，並諭知拘役如易科罰金，罰金如易服勞役之折算標
    準。扣案如附表所示之物，為被告犯電信法第五十八條第三項之罪所用之電信器
    材，應依同法第六十條規定宣告沒收。
據上論斷，應依刑事訴訟法第二百九十九條第一項前段，電信法第五十八條第三項、
第六十條，刑法第十一條、第二十八條、第四十一條、四十二條第二項，現行法規所
定貨幣單位折算新台幣條例第二條，罰金罰鍰提高標準條例第二條，判決如主文。
本案經檢察官黃謀信到庭執行職務
中        華          民          國      九十    年    九  月  二十四  日
                                  臺灣桃園地方法院刑事第一庭
                                      法  官    潘政宏
右正本證明與原本無異。
如不服本判決，應於判決送達後十日內向本院提出上訴狀( 應附繕本 )，上訴於臺灣
高等法院。
                                      書記官    王月香
中        華        民        國       九十       年   九   月   二十八 日
附錄論罪科刑法條:
電信法第五十八條：
未經許可擅自設置或使用電臺發送九千赫至三百秭赫之射頻信息，致干擾無線電波之
合法使用者，處二年以下有期徒刑、拘役或科或併科新台幣六十萬元以下罰金。
違反第四十六條第四項規定設置或使用無限廣播電台或無線電視電臺發送射頻信息，
致干擾無線電波之合法使用，或違反第四十八條第一項規定擅自使用或變更無線電頻
率致干擾無線電波之合法使用者，依前項之規定處斷。
違反第四十八條第一項規定，擅自使用或變更無線電頻率未干擾無線電波之合法使用
者，處拘役或科或併科新台幣二十萬元以下罰金。


司法院資訊處製作；財團法人民間司法改革基金會備份。
